【裁判字號】    96,重訴,63
【裁判日期】    970110
【裁判案由】    毒品危害防制條例
【裁判全文】
臺灣臺北地方法院刑事判決              96年度重訴字第63號
公  訴  人  臺灣臺北地方法院檢察署檢察官
被      告  乙○○
                    （
選任辯護人  張振興律師
            許聰元律師
被      告  丙○○
                    （現另案在臺灣臺北監獄執行）
選任辯護人  莊明翰律師
被      告  甲○○
選任辯護人  李成功律師
上列被告等因違反毒品危害防制條例等案件，經檢察官提起公訴
（96年度偵字第6281、10620），本院判決如下：
    主  文
乙○○、丙○○、甲○○共同運輸第一級毒品，丙○○累犯，均
處無期徒刑，褫奪公權終身。
扣案第一級毒品海洛因參顆（合計驗餘淨重貳貳肆點玖壹公克）
沒收銷毀；上開海洛因之包裝參只（重拾拾伍點肆參公克）及附
表所示之物均沒收。
    事  實
一、丙○○於民國93、94年間，因違反毒品危害防制條例案件，
    經本院先後以93年度訴字第1059號、94年度訴字第230號分
    別判處有期徒刑8月、9月確定，接續執行，於95年1月27日
    假釋出監，同年4月24日縮短刑期執行完畢。
二、丙○○、乙○○、甲○○與綽號「阿強」及另一名在柬埔寨
    接應之姓名、年籍均不詳之名成年男子明知海洛因係屬第一
    級毒品，不得非法持有、運輸，竟為運輸毒品以牟利，而共
    同基於運輸第一級毒品海洛因及私運管制物品進口之犯意聯
    絡，先由丙○○於96年3月上旬探詢甲○○之意願，徵得甲○○同意後，即約定以每兩海洛因新臺幣（下同）2萬元計
    算甲○○夾帶海洛因入境之代價，計該次甲○○可得12萬元
    。洽定後，甲○○即將護照交予丙○○轉交乙○○辦理出國
    手續。乙○○、丙○○、綽號阿強之男子隨即開始著手安排
    甲○○出境前往柬埔寨及聯絡與其等有犯意聯絡，真實姓名
    、年籍均不詳之成年男子，在柬埔寨接應甲○○事宜，丙○○並負責居中作為乙○○與甲○○之聯絡管道（甲○○以00
    00000000號行動電話門號、丙○○以0000000000、00000000
    00號行動電話門號、乙○○以0000000000、000000 0000 號
    行動電話門號作彼此聯絡之用）。嗣於96年3月18日清晨甲○○、丙○○與乙○○在臺北縣三重市會合後，由乙○○開
    車載甲○○與丙○○前往桃園機場，甲○○即搭乘當日長榮
    航空BR265號班機前往柬埔寨首府金邊市，於同年月20日凌
    晨在下榻之金邊市鑽石酒店與乙○○及「阿強」所安排之不
    詳姓名臺灣籍男子會合，該男子將甲○○帶至另一飯店，將
    以塑膠膜加以多層包裝之球狀海洛因3顆交予甲○○塞入肛
    門。甲○○旋於同日（20日）搭乘長榮航空BR266號班機返
    回桃園機場，於同日（起訴書誤載為21日）下午5時30分許
    入境時在第二航廈管制區為據報之員警逮捕，同日下午5時
    許，員警並在第二航廈入境大廳逮捕前往接應之丙○○與乙○○2人，並扣得如附表所示供犯罪所用之手機。隨後將甲○○帶往桃園敏盛給合醫院排放其體內之第一級毒品海洛因
    球3顆（驗餘淨重224.91公克）。
二、案經內政部警政署刑事警察局移送臺灣臺北地方法院檢察署
    檢察官偵查起訴。
    理  由
壹、證據能力部分：
    被告丙○○及其辯護人辯稱被告丙○○於96年3月21日之警
    詢筆錄、同日之偵訊筆錄及同日於本院聲請羈押庭之訊問筆
    錄係在被告丙○○毒癮發作服藥後，於頭暈、嘔吐、嗜睡、
    倦怠之精神狀態下所製作，應無證據能力。被告甲○○則稱
    其稱警詢、偵查及於本院聲請羈押庭之訊問筆錄供述都一樣
    ，內容都是警員怎麼說叫其怎麼回答云云。
 (一).按被告之自白，非出於強暴、脅迫、利誘、詐欺、疲勞訊問
    、違法羈押或其他不正之方法，且與事實相符者，得為證據
    ，刑事訴訟法第156條第1項定有明文。
 (二).經本院勘驗被告丙○○上開3份筆錄之錄音帶，結果顯示警
    員、檢察官、法官問話之方式乃一問一答，就案情具體情節
    逐項為詢問，雖被告丙○○受訊前有毒癮發作送醫就診之情
    形，惟被告丙○○不僅對警員、檢察官、法官提出之問題均
    能回答，且關於其與被告乙○○、甲○○、「阿強」計畫之
    內容、議定之價格、電話號碼、聯絡等細節，均鉅細靡遺供
    述，所述內容亦與被告甲○○於警詢、偵查初訊之供述吻合
    。且員警於詢問時見被告丙○○有打哈欠、閉眼睛之情形，
    2度問其是否有辦法繼續作筆錄，被告丙○○均回答「可以
    」，警員方才繼續詢問製作筆錄。又被告丙○○辯護人雖為
    被告丙○○辯護稱送醫時醫師有告知毒癮發作服藥後3日內
    不能製作筆錄，然經本院向被告丙○○查獲後送急診之臺北
    市立聯合醫院函詢之結果，該院覆以：「．．．當時情緒低
    落，無思考異常，曾開立戒斷藥物，服用後可能造成疲倦、
    嗜睡，無法推測當時是否適合製作筆錄。」等情，並無辯護
    人所稱有醫囑不能製作筆錄之情形，有臺北市立聯合醫院96
    年10月16日北市醫松字第0963 3677800號函及附件（本院卷
    第141頁至第149頁）可稽。參以被告丙○○於本院羈押庭法
    官訊問時亦稱警詢及偵查中所言實在，是出於自由意志之供
    述等語。至於上開筆錄雖非逐句逐字記載，為除本院勘驗筆
    錄所為之增刪外，與被告丙○○供述之內容大致相符，亦未
    曲解被告真意。是被告丙○○於上開時間接受詢（訊問）所
    為之供述應具證據能力。又被告丙○○於96年3月21日之警
    詢、同日之偵訊及同日於本院聲請羈押庭之訊問中之內容既
    經本院勘驗逐字記載在案，即應以本院勘驗後所製之筆錄為
    準，附此敘明。
 (二).被告甲○○原未爭執其上開筆錄之證據能力，嗣於本院審理
    時始改稱警詢是警察自己說叫其回答云云。惟被告甲○○於
    本院審理時稱檢察官、法官並未對其施以脅迫或毆打等情，
    參諸其供述與被告丙○○所述相符，且其於本院羈押庭法官
    訊問時供稱警詢偵查都出於其自由意願所述。是被告甲○○
    上述自白應具證據能力。
貳、實體部分：
一、訊據被告甲○○雖坦承有把海洛因以塞肛門方式攜帶回臺灣
    之事實，惟否認與被告丙○○、乙○○共謀運輸海洛因，辯
    稱係以自己之錢購買帶回云云。訊據被告乙○○、丙○○則
    否認犯行，被告乙○○辯稱其並未與甲○○及丙○○共謀，
    查獲當天只是受託去接機，並不認識甲○○；被告丙○○亦
    稱其只是去接機，並不知甲○○運毒，其未得任何利益，且
    其手機常被一同吸毒之友人拿去用，通聯紀錄並非其所言云
    云。經查：
 (一).被告甲○○於96年3月18日搭乘長榮航空BR265號班機前往柬
    埔寨首府金邊市，於同年月20日搭乘長榮航空BR266號班機
    返回桃園機場，於同日下午5時30分許入境時在第二航廈管
    制區為據報之員警逮捕，並帶往桃園敏盛醫院排放其體內之
    球狀物3顆，而該球狀物內之白色粉經送檢驗結果，確均含
    第一級毒品海洛因成分（驗淨重224.91公克，空包裝總重15
    .43 公克）。又扣案第一級毒品海洛因3球，則係真實姓名
    、年籍均不詳之成年男子在柬埔寨之旅館內交付被告甲○○
    以塞肛門方式夾帶運輸入境之事實，亦據被告甲○○供承不
    諱，並有敏盛綜合醫院96年03月20日診斷證明書1紙、X光照
    片2張、球狀海洛因毒品照片8張及內政部警政署刑事警察局
    查獲毒品危害防制毒品初步鑑驗報告單1份（96年偵字第
    6281 號偵查卷第60頁至第64頁）、法務部調查局96年06月
    02日調科壹字第09623048330號鑑定書1份（96年偵字第6281
    號偵查卷第217頁）附卷可稽，是此部分事實洵堪認定。
 (二).被告甲○○於警詢、偵查及本院羈押庭之訊問供稱乙○○綽
    號「大仔」（臺語）、丙○○綽號「小平」；被告丙○○稱
    其叫乙○○「大仔」、「董仔」（臺語），甲○○叫「阿呆
    」、其叫「小平」；被告乙○○稱丙○○叫其「大仔」（臺
    語），其叫丙○○「小平」等語。又於本院審理時，被告乙○○自承門號0000000000、0000000000係其使用之電話、甲○○自承門號00 0000000係其使用之電話，被告丙○○自承
    0000000000、000 0000000係其使用之電話。而其等上開電
    話就被告甲○○前往柬埔寨運毒之申辦簽證、事前練習及接
    送等事宜，於96年3月上旬密切聯繫，有電話通聯譯文及簡
    訊翻拍照在卷可按，並有手機及SIM扣案可佐。參以被告3
    人電話通聯譯文及簡訊之內容與被告丙○○、甲○○於警詢
    、偵查及本院聲請羈押庭之訊問時供述之情節互核相符，足
    見被告丙○○、甲○○上述自白與事實相符，應可採信。
 (三).綜上事證明確，被告3人事後否認犯行，要屬互相迴護、卸
    責之詞，不足採信。被告3人犯行均堪認定。
二、按海洛因係毒品危害防制條例第2條第2項第1款規定之第一
    級毒品，且係行政院依懲治走私條例公告之「管制物品項目
    及其數額」甲項第4款所列之管制進出口物品。是核被告3人
    所為，均係犯毒品危害防制條例第4條第1項之運輸第一級毒
    品罪及懲治走私條例第2條第1項之私運管制物品進口罪。被
    告持有第一級毒品之低度行為應為運輸毒品之高度行為所吸
    收。被告3人與綽號「阿強」及另一名在柬埔寨接應之姓名
    、年籍均不詳之名成年男子間就上開犯行有犯意聯絡及行為
    分擔，均為共同正犯。被告3人均係以1行為觸犯上開2罪名
    ，為想像競合犯，應依刑法第55條規定，從一重之運輸第一
    級毒品罪處斷。又被告丙○○有事實欄所載之科刑及刑之執
    行情形，有臺灣高等法院被告前案紀錄表可參，其受徒刑之
    執行完畢，5年以內故意再犯本件罪，即最重本刑為有期徒
    刑以上之罪，為累犯，應依刑法第47條第1項之規定加重其
    刑，惟運輸第一級毒品部分之死刑、無期徒刑依法不得加重
    。爰審酌被告3人犯罪之動機、目的、手段、被告乙○○、
    丙○○犯後否認犯行，被告甲○○雖承部分事實經過，惟事
    後翻供迴護其餘被告等一切情狀，判處無期徒刑，併依法宣
    告褫奪公權終身。
三、扣案之第一級毒品海洛因3球（驗餘淨重224.91公克）係查
    獲之毒品，不問屬於犯人與否，均應依毒品危害防制條例第
    18條第1項前段規定，併予宣告沒收銷燬之。扣案用以包裝
    第一級毒品海洛因之包裝3只及如附表所示聯絡運輸毒品事
    宜所用之手機均係供本件犯罪所用之物，應依毒品危害防制
    條例第19條第1項前段規定諭知沒收。至於扣案之行動電話
    SIM卡，因係使用者向電信業者申請租用而僅取得其使用權
    ，並非申請使用者所有（最高法院92年度臺上字第6836 號
    判決意旨參照），依法自不得沒收，併此敘明。
據上論斷，應依刑事訴訟法第299條第1項前段，毒品危害防制條
例第4條第1項、第18條第1項前段、第19條第1項，懲治走私條例
第2條第1項，刑法第11條前段、第28條、第47條、第55條、第37
條第1項，判決如主文。
本案經檢察官林禎瑩到庭執行職務
中    華    民    國    97    年    1    月    10    日
                  刑事第十五庭  審判長法  官  廖紋妤
                                      法  官  楊台清
                                      法  官  吳麗英
以上正本證明與原本無異。
如不服本判決，應於判決送達後10日內，向本院提出上訴狀。
                                      書記官  謝韻華
中    華    民    國    97    年    1     月    14    日
附表：
一、NOKIA黑色手機壹支（手機序號000000000000000，被告乙○○所有）。
二、SHARP銀色手機壹支（手機序號000000000000000，被告乙○○所有）。
三、TUTANG黑色手機壹支（手機序號000000000000000，被告丙○○所有）。
四、NOKIA銀色手機壹支（手機序號000000000000000，被告甲○○所有）。
附錄本案論罪科刑法條：
毒品危害防制條例第4條
製造、運輸、販賣第一級毒品者，處死刑或無期徒刑；處無期徒
刑者，得併科新臺幣一千萬元以下罰金。
製造、運輸、販賣第二級毒品者，處無期徒刑或七年以上有期徒
刑，得併科新臺幣七百萬元以下罰金。
製造、運輸、販賣第三級毒品者，處五年以上有期徒刑，得併科
新臺幣五百萬元以下罰金。
製造、運輸、販賣第四級毒品者，處三年以上十年以下有期徒刑
，得併科新臺幣三百萬元以下罰金。
製造、運輸、販賣專供製造或施用毒品之器具者，處一年以上七
年以下有期徒刑，得併科新臺幣一百萬元以下罰金。
前五項之未遂犯罰之。
懲治走私條例第2條：
私運管制物品進口、出口逾公告數額者，處七年以下有期徒刑，
得併科新臺幣三百萬元以下罰金。
以犯前項之罪為常業者，處三年以上十年以下有期徒刑，得併科
新臺幣五百萬元以下罰金。
第一項之未遂犯罰之。
第一項所稱管制物品及其數額，由行政院公告之。


司法院資訊處製作；財團法人民間司法改革基金會備份。
